臺灣新北地方法院行政訴訟判決
110年度交字第877號
原      告  周宏治
被      告  新北市政府交通事件裁決處
                    設新北市○○區○○路0段000號2樓
代  表  人  李忠台（處長）
                    住同上
訴訟代理人  黃曉妍  律師
上列當事人間因交通裁決事件，原告不服被告民國110年11月10
日新北裁催字第48-CX0000000號、第48-CX0000000號、第48-CX0
000000號、第48-CX0000000號、第48-CX0000000號、第48-CX000
0000號、第48-CX0000000號裁決，向本院提起行政訴訟，本院判
決如下：
　　主　文
一、原告之訴駁回。
二、訴訟費用新臺幣參佰元由原告負擔。
　　事實及理由
壹、程序方面：
一、原告不服被告所為道路交通管理處罰條例第8條的裁決而提
    起撤銷訴訟，依行政訴訟法第237條之1，應適用交通裁決事
    件訴訟程序。本件因卷證資料已經明確，本院依同法第237
    條之7規定，於是不經言詞辯論，直接裁判。
貳、實體方面：
一、爭訟事實概要：緣原告所有之車牌號碼000-000號、000-000
    號、000-000號普通重型機車（下合稱系爭機車）分別於如
    附表所示之時間，停置在如附表所示之地點，因有「在劃有
    紅線路段停車」之違規事實，經民眾先後檢具違規資料向新
    北市政府警察局蘆洲分局（下稱蘆洲分局）檢舉，經蘆洲分
    局員警查證違規屬實，而分別填製舉發違反道路交通管理事
    件通知單予以舉發，記載應到案期限，並移送被告處理。原
    告於民國110年10月20日提出申訴，經蘆洲分局查明陳述情
    節及違規情形後，以110年11月3日新北警蘆交字第11044521
    82號函回覆。嗣被告經調查認定原告有如附表所示之違規事
    實及違反法條，於同年11月10日以如附表所示之裁決（合計
    7件，下合稱原處分），均裁處原告各罰鍰新臺幣〈下同〉600
    元（罰鍰金額合計4,200元）。原告不服，遂提起本件行政
    訴訟。
二、原告起訴主張及聲明：
㈠、原告主張要旨：原告質疑民眾檢舉照片及影片日期可能為電
    腦後製加上，影片後製日期（先拍攝再加上日期）的科技，
    在現今的科技可輕易所為，短時間內檢舉7次，有惡作劇之
    嫌。
㈡、原告聲明：⑴原處分撤銷；⑵訴訟費用由被告負擔。
三、被告答辯及聲明：
㈠、被告答辯要旨：
⑴、查本件處分①至處分⑦均為民眾檢舉，各處分之違規車輛、時
    間、地點均不相同(詳見案件列表），為不同之數行為，無
    道路交通管理事件統一裁罰基準及處理細則第23條第2款「
    同一違規行為再重複檢舉」之情形，原舉發單位予以分別舉
    發，舉發程序並無違誤，合先敘明。
⑵、次查本件原舉發單位回復函及採證照片(被證6)，可見原告分
    別於110年9月2日、9月21日、9月26日均將系爭機車停放於
    蘆洲區仁愛街93巷處，該巷道兩側均劃有紅實線，據設置規
    則第149條第1項第1款第5目規定「紅實線」為禁止臨時停車
    處所，且系爭車輛均為處於隨時可行駛之狀態，為「停車」
    行為並無疑義，故系爭車輛停放於紅線旁行為，違反安全規
    則第112條第1項第4款規定，屬處罰條例第56條第1項第1款
    規制效力所及，被告據以作成裁罰處分，洵屬合法，上開違
    規事實另有採證影片在卷可稽(附件一「CX0000000.mp4」00
    :00:11~00:00:14、「CX0000000.mp4」00:00:14~00:00:17
    、「CX0000000.mp4」00:00:11~00:00:15、「CX0000000.mp
    4」00:00:07~00:00:08、「CX0000000.mp4」00:00:06~00:0
    0:10、「CX0000000.mp4」00:00:14~00:00:18、「CX000000
    0.mp4」00:0:10~00:00:13)。
⑶、至原告以採證影片、照片為係後製非真正為抗辯主張，倘若
    原告質疑影片之真實性，應提出體事證以茲檢驗，並非泛言
    造假，其主張顯為開脫違規罪責之用詞，並不足採，被告據
    上述事證作成處分，應無疑義，處分應予維持。
⑷、再者，原告既為合法考領機車駕駛執照之人，有機車車籍查
    詢資料及駕駛人基本資料為憑（被證7)，其對上述規定應知
    之甚詳，並應確實遵守。是原告前揭所述，無非單方所執之
    詞，委無足取。綜上所述，被告依法裁處，應無違誤。原告
    之訴為無理由，陳請判決如答辯聲明所載，以維法紀。
㈡、被告聲明：⑴原告之訴駁回；⑵訴訟費用由原告負擔。
四、爭執事項：
㈠、檢舉擷取違規照片，是否有人為後製情形？
㈡、原告所有系爭機車是否有如附表所示之7次違規事實？裁罰是
    否適法有據？
五、本院之判斷：
㈠、前提事實：
　　上開事實，除爭執事項外，為原告所不爭執，且有前述系爭
    機車7次違規停車之民眾檢舉資料、舉發違反道路交通管理
    事件通知單、送達資料、原告申訴書、蘆洲分局110年11月3
    日新北警蘆交字第1104452182號函、被告110年11月10日新
    北裁催字第48-CX0000000號、第48-CX0000000號、第48-CX0
    000000號、第48-CX0000000號、第48-CX0000000號、第48-C
    X0000000號、第48-CX0000000號裁決書及送達證書、蘆洲分
    局111年1月7日新北警蘆交字第1104463242號函、採證光碟
    、採證影像擷取照片、機車車籍查詢資料及駕駛人基本資料
    、採證光碟（見本院卷第63頁至第157頁）附卷可憑，此事
    實堪認定。
㈡、應適用之法令：
⑴、道路交通標誌標線號誌設置規則第149條第1項第1款第5目：
    「（五）紅實線：設於路侧，用以禁止臨時停車。」。
⑵、道路交通安全規則第2條第1項第1款：「汽車：指在道路上不
    依軌道或電力架線而以原動機行駛之車輛（包括機車）」。
⑶、道路交通安全規則第111條第1項第3款：「汽車臨時停車時，
    應依下列規定：三、設有禁止臨時停車標誌、標線處所不得
    臨時停車。」
⑷、道路交通安全規則第112條第1項第1款：「汽車停車時，應依
    下列規定：一、禁止臨時停車處所不得停車。」。
⑸、道路交通管理處罰條例第3條第11款：「停車：指車輛停放於
    道路兩側或停車場所，而不立即行駛」。
⑹、道路交通管理處罰條例第56條第1項第1款：「汽車駕駛人停
    車時，有下列情形之一者，處新臺幣六百元以上一千二百元
    以下罰鍰：一、在禁止臨時停車處所停車。」。
⑺、道路交通管理處罰條例第7條之1：「對於違反本條例之行為
    者，民眾得敘明違規事實或檢具違規證據資料，向公路主管
    或警察機關檢舉，經查證屬實者，應即舉發。但行為終了日
    起逾7日之檢舉，不予舉發」。
⑻、道路交通管理處罰條例第85條之1第2項第2款：「第7條之2之
    逕行舉發案件，逕行舉發汽車有第56條第1項或第57條規定
    之情形，而駕駛人、汽車所有人、汽車買賣業、汽車修理業
    不在場或未能將汽車移置每逾2小時者，得連續舉發」。
⑼、「本細則依道路交通管理處罰條例第92條第4項規定訂定之」
    、「處理違反道路交通管理事件之程序及統一裁罰基準，依
    本細則之規定辦理。前項統一裁罰基準，如附件違反道路交
    通管理事件統一裁罰基準表」，違反道路交通管理事件統一
    裁罰基準及處理細則第1條、第2條第1項、第2項分別亦有明
    定，是違反道路交通管理事件統一裁罰基準及處理細則即係
    基於法律之授權所訂定，而該處理違反道路交通管理事件之
    統一裁罰基準（即「違反道路交通管理事件統一裁罰基準表
    」）已考量「違反事件」、「法條依據」、「法定罰鍰額度
    或其他處罰」、「違規車種類別或違規情節」、「期限內繳
    納或到案聽候裁決者」、「逾越應到案期限30日內，繳納罰
    鍰或到案聽候裁決者」、「逾越應到案期限30日以上60日以
    內，繳納罰鍰或到案聽候裁決者」、「逾越應到案期限60日
    以上，繳納罰鍰或逕行裁決處罰者」等因素，作為裁量之標
    準，並未違反授權之目的及裁量權之本質，是其不僅直接對
    外發生效力，且被告亦應受其拘束而適用之。
㈢、依前揭採證影像擷取照片所示（見本院卷第143頁至第147頁
    ），系爭機車分別於附表所示時間，先後7次停車在附表所
    示地點明確，且可見得該路段左右兩側劃設如上開道路交通
    標誌標線號誌設置規則第149條第1項第1款第5目規定「紅實
    線」為禁止臨時停車處所，然系爭機車均停放於該右側標線
    內，核屬在設有禁止臨時停車標線之處所停車甚明。據此，
    被告認定原告所有系爭機車確有原處分所載之違規事實，並
    裁罰原告，於法自無違誤。
㈣、原告行政訴訟主張意旨略以「檢舉照片及影片日期可能為電
    腦後製加上，短時間內檢舉7次，有惡作劇之嫌」等語置辯
    。然查：
⑴、前揭採證影像畫面及其擷取照片，依前揭道路交通管理處罰
    條例第7條之1規定，不以經檢定合格為必要，且本件違規，
    尚不涉及如酒測數值或超速速率等，須經檢定合格之科學儀
    器始得證明其正確性之內容，又觀諸其畫面中其光影、色澤
    、景象暨整體內容，均屬自然呈現，而無人為後製修圖之跡
    象，復經本件舉發警員審查後認定為真實，反之，原告則僅
    係空言主張其懷疑影片與照片有經後製加上日期，自乏依據
    ，礙難憑採。
⑵、又揆諸前揭道路交通管理處罰條例第85條之1第2項第2款規定
    ，本件系爭機車遭舉發裁罰之違規時間分別為110年9月2日9
    時41分（000-000號、000-000號）、110年9月2日9時48分（
    000-000號）、110年9月21日12時56分（000-000號）、110
    年9月21日13時04分（000-000號）、110年9月26日9時47分
    （000-000號、000-000號），且各處分違規車輛、時間、地
    點均不相同，又不同車輛明顯每次均逾2小時，則依前揭規
    定，縱使為逕行舉發案件亦得連續舉發，是被告以原處分裁
    罰，亦屬合法有據。
六、本件判決基礎已經明確，兩造其餘的攻擊防禦方法及訴訟資
    料經本院斟酌後，核與判決結果不生影響，無一一論述及調
    查之必要，一併說明。
七、結論：原處分並無違誤，原告訴請撤銷為無理由，應予駁回
    。本件第一審裁判費為300元，所以確定第一審訴訟費用額
    為300元，由原告負擔。
八、依行政訴訟法第195條第1項後段、第236條、第98條第1項前
    段、第237條之7、第237條之8第1項、第237條之9第1項，判
    決如主文。
中　　華　　民　　國　　111 　年　　4 　　月　　8 　　日
　　　　　　　　　行政訴訟庭　法　官　陳伯厚
如不服本判決，應於判決送達後20日內，向本院提出上訴狀並表
明上訴理由（原判決所違背之法令及其具體內容或依訴訟資料可
認為原判決有違背法令的具體事實），其未載明上訴理由者，應
於提出上訴後20日內向本院補提理由書（上訴狀及上訴理由書均
須按他造人數附繕本，如未按期補提上訴理由書，則逕予駁回上
訴），並應繳納上訴裁判費新臺幣750元。
                              書記官  陳柔吟
中　　華　　民　　國　　111 　年　　4 　　月　　11　　日
附表：
編號 違規時間、地點及車輛 違規事實 裁決書日期及編號 舉發違反法條 處罰主文 1 ⒈110年9月2日9時41分 ⒉新北市○○區○○街00巷0號斜對面 ⒊000-000號普通重型機車 在禁止臨時停車處所停車 110年11月10日新北裁催字第48-CX0000000號（見本院卷第13頁） 道路交通管理處罰條例第56條第1項第1款 罰鍰新臺幣600元 2 ⒈110年9月2日9時41分 ⒉新北市○○區○○街00巷0號斜對面 ⒊000-000號普通重型機車 在禁止臨時停車處所停車 110年11月10日新北裁催字第48-CX0000000號（見本院卷第15頁） 道路交通管理處罰條例第56條第1項第1款 罰鍰新臺幣600元 3 ⒈110年9月2日9時48分 ⒉新北市○○區○○街00巷0號旁 ⒊000-000號普通重型機車 在禁止臨時停車處所停車 110年11月10日新北裁催字第48-CX0000000號（見本院卷第17頁） 道路交通管理處罰條例第56條第1項第1款 罰鍰新臺幣600元 4 ⒈110年9月21日12時56分 ⒉新北市蘆洲區仁愛街93巷 ⒊000-000號普通重型機車 在禁止臨時停車處所停車 110年11月10日新北裁催字第48-CX0000000號（見本院卷第19頁） 道路交通管理處罰條例第56條第1項第1款 罰鍰新臺幣600元 5 ⒈110年9月21日13時04分 ⒉新北市蘆洲區仁愛街93巷 ⒊000-000號普通重型機車 在禁止臨時停車處所停車 110年11月10日新北裁催字第48-CX0000000號（見本院卷第21頁） 道路交通管理處罰條例第56條第1項第1款 罰鍰新臺幣600元 6 ⒈110年9月26日9時47分 ⒉新北市○○區○○街00巷0號前 ⒊000-000號普通重型機車 在禁止臨時停車處所停車 110年11月10日新北裁催字第48-CX0000000號（見本院卷第23頁） 道路交通管理處罰條例第56條第1項第1款 罰鍰新臺幣600元 7 ⒈110年9月26日9時47分 ⒉新北市○○區○○街00巷0號前 ⒊000-000號普通重型機車 在禁止臨時停車處所停車 110年11月10日新北裁催字第48-CX0000000號（見本院卷第25頁） 道路交通管理處罰條例第56條第1項第1款 罰鍰新臺幣600元